【裁判字號】    97,裁,1353
【裁判日期】    970221
【裁判案由】    虛報進口貨物
【裁判全文】
最  高  行  政  法  院  裁  定
                                     97年度裁字第01353號
上  訴  人  台灣泰科電子股份有限公司
代  表  人  甲○○
訴訟代理人  陳彥希律師
            劉致慶律師
被 上訴 人  財政部臺北關稅局
代  表  人  饒  平
上列當事人間虛報進口貨物事件，上訴人不服中華民國96年4月
16日臺北高等行政法院95年度簡字第827號判決，提起上訴，本
院裁定如下：
    主  文
上訴駁回。
上訴審訴訟費用由上訴人負擔。
    理  由
一、按「對於適用簡易程序之裁判提起上訴或抗告，須經最高行
    政法院之許可。前項許可，以訴訟事件所涉及之法律見解具
    有原則性者為限。」行政訴訟法第235條定有明文。所謂訴
    訟事件所涉及之法律見解具有原則性，係指該事件所涉及之
    法律問題意義重大，而有加以闡釋之必要情形而言，如對於
    行政命令是否牴觸法律所為之判斷，或就同類事件所表示之
    法律見解與其他高等行政法院所表示之見解互相牴觸，有由
    本院統一法律上意見或確認其意見之必要情形屬之。
二、上訴意旨略謂：(一)、原判決認財政部民國94年10月7日台財
    關字第09401015710號令所改列之稅則不具溯及既往之效力
    ，顯有行政訴訟法第243條第1項之違法。(二)、原判決未斟酌
    上訴人所提出之證據，誤認上訴人中文「電路保護產品手冊
    」記載本案產品具有斷路之特性，而與熱敏電阻並無斷路之
    特性不符，否認本案產品為熱敏電阻，應歸入第8533節稅則
    ，顯有行政訴訟法第243條第1項之違法。(三)、原審法院因未
    斟酌上訴人所提證據以致認定事實與卷內證據內容不符（即
    誤解本案產品並非「熱敏電阻」），以致作成錯誤之法律見
    解，已違反行政訴訟法第189條「行政法院為裁判時，應斟
    酌全辯論意旨及調查證據之結果，依論理及經驗法則判斷事
    實之真偽」之規定，且其認定事實嚴重違反經驗法則及證據
    法則之基本精神。(四)、原判決未審酌上訴人所提「無海關緝
    私條例第37條第1項所稱虛報貨名之故意或過失」之主張，
    並記載其理由，其判決顯有行政訴訟法第243條第1項之違法
    ，且其違法情形所涉及之法律見解具有原則性，符合行政訴
    訟法第235條第2項提起上訴之規定等語。
三、經核本件上訴人前開所指各節，係指摘原判決不適用法規、
    適用不當及違反經驗法則、證據法則，並無前揭所涉及之法
    律見解，具有原則性之重要情事。上訴人提起上訴，不合首
    揭規定，不應許可，其上訴難謂合法，應予駁回。
四、依行政訴訟法第249條第1項前段、第104條、民事訴訟法第
    95條、第78條，裁定如主文。
中    華    民    國    97    年    2     月    21    日
                    最高行政法院第四庭
                        審判長法官  鍾  耀  光
                              法官  侯  東  昇
                              法官  姜  仁  脩
                              法官  王  德  麟
                              法官  黃  清  光
以  上  正  本  證  明  與  原  本  無  異
中    華    民    國    97    年    2     月    22    日
                              書記官  黃  淑  櫻


司法院資訊處製作；財團法人民間司法改革基金會備份。
